# 新准则下，外商企业计提企业储备金在什么科目披露？

提问人：suhonghui 时间：2015-03-07 20:54:52
某外商企业，计提企业储备金，前期在应付职工薪酬-其他 披露，其核算日常福利费，但前期计提较大，累计余额很高。 在新准则下按照“第二章 短期薪酬 第十条如果企业在职工为其提供相关服务的年度报告期间结束后十二个月内，不需要全部支付利润分享计划产生的应付职工薪酬，该利润分享计划应当适用本准则其他长期职工福利的有关规定。” 问：放在”其他长期职工福利“列示披露是否合理？

回答人：chenyiwei
你说的是否为职工奖福基金？ 根据“关于《公司法》施行后有关企业财务处理问题的通知”（财企[2006]67号）规定：“企业停止实行公益金制度以后，外商投资企业的职工奖励及福利基金，经董事会确定继续提取的，应当明确用途、使用条件和程序，作为负债管理”。 因此，不符合上述条件的（用途、使用条件和程序不明确），不应计提职工奖福基金。如果计提了职工奖福基金，通常应当要求在 12 个月内支付完毕，也就是按短期薪酬管理。通常在“应付职工薪酬”科目下单独设置“职工奖福基金”科目核算及列报。